臺灣士林地方法院民事判決
110年度訴字第1268號
原      告  劉芃秀  
訴訟代理人  周廷威律師
複代理人    林采緹律師
被      告  郭震宇  

上列當事人間損害賠償等事件，本院於民國111年9月16日言詞辯
論終結，判決如下：
    主  文
原告之訴及假執行之聲請均駁回。
訴訟費用由原告負擔。    
    事實及理由
一、原告主張：兩造於民國107年7月間簽立經紀契約，約定由被
    告擔任原告經紀人。惟因被告未積極培訓原告，且有自行刪
    除工作訊息及騷擾原告家人等行為，原告遂於108年3月15日
    以存證信函終止上開經紀契約。詎被告因兩造間經紀契約糾
    紛，明知原告未至新加坡花場SuperAngels坐檯，亦無教唆
    他人毆打經紀人及整形等行為，卻向訴外人香港商壹傳媒出
    版有限公司台灣分公司（下稱壹傳媒公司）受僱人甲○○、乙
    ○○及丙○○（下稱甲○○等3人）傳述上開不實資訊。嗣甲○○等3
    人即依被告陳述之不實內容撰寫「〈正妹網紅惹腥1〉週薪20
    萬最美魚販爆星國酒店打工」、「〈正妹網紅惹腥2〉最美魚
    販戀情曝光經紀人遭打裂手骨」及「〈正妹網紅惹腥3〉最美
    魚販以前長這樣...」等三則報導（下合稱系爭報導），並
    於108年3月27日刊登於壹傳媒公司發行之壹週刊專欄，原告
    因此遭影射有整形、從事性交易、對經紀人忘恩負義及以暴
    力行事等情，使原告社會評價及形象受損，已嚴重侵害原告
    名譽權。為此，爰依民法第184條第1項前段、第195條第1項
    規定，請求並聲明：(一)被告應給付原告新臺幣（下同）50
    萬元及自起訴狀繕本送達翌日起至清償日止，按年利率5%計
    算之利息；（二）被告應將如本院卷第419頁所示澄清啟事
    ，以28號字體，於聯合報、自由時報、中國時報擇一全國版
    之頭版下4分之1版面，連續刊登三日；（三）就第一項聲明
    ，原告願供擔保，請准宣告假執行。
二、被告答辯：被告並無將原告所稱上開不實資訊告知甲○○等3
    人，且壹傳媒公司人員於系爭報導刊登前曾有來電詢問被告
    ，被告因不確定撰稿者有無其他證據，以經紀人身分表示不
    予回應，被告並無侵害原告名譽之行為。答辯聲明：（一）
    原告之訴及其假執行之聲請均駁回；（二）如受不利判決，
    願供擔保請准宣告免為假執行。
三、下列事項，有卷內相關事證可稽，或為兩造所不爭執，如以
    下所引卷頁所示，堪以認定：
(一)兩造於107年7月間簽立經紀契約，約定由被告擔任原告之經
    紀人，嗣原告於108年3月15日寄發存證信函予被告終止上開
    契約（本院卷第421至427、435頁）。
(二)系爭報導於108年3月27日刊登於壹傳媒公司所發行之壹週刊
    「壹點就報」專欄（本院卷第45至71頁）。
(三)原告就系爭報導內容對被告及甲○○等3人提起妨害名譽告訴
    ，經臺灣臺北地方檢察署以109年度偵字第4000號（下稱系
    爭偵查程序）為不起訴處分，原告提起再議，經臺灣高等檢
    察署以109年度上聲議字第8936號駁回再議確定（本院卷第2
    75至290頁）。
四、本院判斷：
(一)按當事人主張有利於己之事實者，就其事實有舉證之責任（
    民事訴訟法第277 條前段參照），而侵權行為之成立，須行
    為人因故意過失不法侵害他人權利，亦即行為人須具備歸責
    性、違法性，並不法行為與損害間有因果關係，始能成立，
    主張侵權行為損害賠償請求權之人，對於侵權行為之成立要
    件應負舉證責任（最高法院100年度台上字第328號判決意旨
    參照）。
(二)原告主張被告向壹傳媒公司傳述上開不實資訊而為系爭報導
    ，所憑證據無非為訴外人陳昶霏於系爭偵查程序109年5月12
    日之證述內容（本院卷第435頁）。經查，陳昶霏證稱：被
    告有打電話告知伊原告「現在」（108年，詳細時間月份不
    記得）的新聞都是被告操作的等語（本院卷第387頁），又
    被告自承其與陳昶霏電話聯絡的時間是在系爭報導之後（本
    院卷第436頁），則以時間點而言，被告向陳昶霏所稱之新
    聞操作，107年12月間低胸魚販之報導（本院卷第245至248
    頁）、108年3月27日系爭報導，均可能包含在內。惟陳昶霏
    亦證稱：被告並未向伊具體說明是哪一則報導，伊搜尋原告
    的報導有蠻多則的，伊是因為被告表示新聞都是他操作的，
    才聯想到系爭報導是被告操作的，不過被告沒有具體跟伊說
    哪一則新聞是他操作的，伊也未再和被告確認，也有可能是
    其他同業跟壹週刊爆料等語（本院卷第387至389頁）。可見
    陳昶霏只是主觀上認為可能是被告操作系爭報導，但客觀上
    ，其亦不能確定即是如此。自難依據陳昶霏之證述內容，即
    可認係被告向壹傳媒公司傳述不實資訊。
(三)又原告自承系爭報導有關新加坡花場等事項，除被告外，至
    少尚有訴外人楊惠淨（受被告聘用擔任原告之網路宣傳人員
    ）、方祺媛（即藝人雪碧）等人知情。系爭報導引用爆料者
    提供之原告105年間舊照，或是報導中原告在新加坡花場的
    照片，經本院曉諭，原告亦未舉證只有被告持有（本院卷第
    434頁）。亦未能特定即為被告向壹傳媒公司傳述不實資訊
    。另，原告雖曾聲請傳喚甲○○到庭作證，惟在甲○○未到庭後
    ，原告亦表明不再傳喚（本院卷第434頁），未能進一步證
    明確為被告傳述不實資訊。
(四)綜上，原告不能證明即係被告向壹傳媒公司傳述不實資訊，
    原告既未能就被告有何不法行為盡舉證責任，其主張被告應
    負侵權行為損害賠償責任，自無理由，應予駁回。
五、本件事證已臻明確，兩造其餘主張、陳述及所提之證據暨攻
    擊防禦方法，經核與判決結果無影響，毋庸再一一審酌，附
    此敘明。
六、結論：本件原告之訴為無理由，依民事訴訟法第78條，判決
    如主文。
中　　華　　民　　國　　111 　年　　10　　月　　28　　日
                  民事第四庭  法  官  劉家昆
以上正本係照原本作成。
如對本判決上訴，須於判決送達後20日內向本院提出上訴狀。如
委任律師提起上訴者，應一併繳納上訴審裁判費。
中　　華　　民　　國　　111 　年　　10  　月　　28  　日
                              書記官  黎隆勝